【裁判字號】    98,訴,1477
【裁判日期】    981231
【裁判案由】    違反毒品危害防制條例
【裁判全文】
臺灣屏東地方法院刑事判決              98年度訴字第1477號
公  訴  人  臺灣屏東地方法院檢察署檢察官
被      告  甲○○
上列被告因違反毒品危害防制條例案件，經檢察官提起公訴（98
年度毒偵字第1818、1901號），本院於準備程序進行中，因被告
就被訴事實為有罪之陳述，經告知簡式審判程序意旨，並聽取公
訴人及被告之意見後，本院合議庭裁定由受命法官獨任依簡式審
判程序審理，判決如下：
    主  文
甲○○施用第一級毒品，累犯，處有期徒刑柒月；又施用第一級
毒品，累犯，處有期徒刑柒月。應執行有期徒刑壹年。
    事  實
一、甲○○前於民國91年間因施用毒品案件，經本院以91年度毒
    聲字第137 號裁定觀察、勒戒，因認無繼續施用毒品之傾向
    ，於91年3 月1 日出所，嗣由台灣屏東地方法院檢察署檢察
    官以91年度毒偵字第129 號為不起訴處分確定；同年間又因
    施用毒品案件，經本院以91年度毒聲字第1176號裁定觀察、
    勒戒，因認無繼續施用毒品之傾向，於92年4 月17日出所，
    再由台灣屏東地方法院檢察署檢察官以92年度毒偵緝字第94
    號為不起訴處分確定。復於95年間因竊盜案件，經本院以95
    年度易字第239 號判決判處有期徒刑7 月確定；同年間又因
    施用毒品案件，經本院以95年度訴字第474 號判決判處有期
    徒刑1 年確定；同年間再因施用毒品案件，經本院以95年度
    訴字第827 號判決判處有期徒刑1 年1 月確定，上開三罪嗣
    經本院以96年度聲減字第1199號裁定分別減刑並定應執行刑
    後接續執行，於97年5 月23日縮短刑期執行完畢。詎其仍不
    知悔改，竟分別基於施用第一級毒品之犯意，而於下列時地
    施用第一級毒品海洛因：
(一)、於98年9 月6 日15時許，在屏東縣鹽埔鄉○○村○○路38之
    6 號住處，以將第一級毒品海洛因置入針筒注射之方式，施
    用第一級毒品海洛因1 次。嗣於98年9 月7 日13時許，在屏
    東縣長治鄉○○路115 之3 號前，因形跡可疑為警攔檢盤查
    ，得其同意接受採尿送驗，檢出嗎啡陽性反應，始悉上情。
(二)、又於98年9 月7 日11時許，在上開住處，同以將第一級毒品
    海洛因加入針筒注射之方式，施用第一級毒品海洛因1 次。
    嗣於98年9 月9 日17時許，因另案為警拘提到案，並同意經
    警採尿送驗，檢出嗎啡陽性反應，始悉上情。
二、案經屏東縣政府警察局屏東分局及里港分局報告台灣屏東地
    方法院檢察署檢察官偵查起訴。
    理  由
一、本件被告甲○○所犯係死刑、無期徒刑、最輕本刑為3 年以
    上有期徒刑以外之罪，其於準備程序就前揭被訴事實為有罪
    之陳述，經受命法官告知簡式審判程序之旨，並聽取其與公
    訴人之意見後，本院認無不得或不宜改依簡式審判程序進行
    之情事，依刑事訴訟法第273 條之1 第1 項、第284 條之1
    規定，裁定本件由受命法官獨任進行簡式審判程序，合先敘
    明。
二、上揭犯罪事實，業據被告於警詢及本院審理中坦承不諱；且
    被告於98年9 月7 日、98年9 月9 日查獲後所採集之尿液，
    經屏東縣政府警察局屏東分局、里港分局員警初步檢驗後，
    再送台灣檢驗科技股份有限公司檢驗均呈嗎啡（即海洛因水
    解後之反應）之陽性反應，此有台灣檢驗科技股份有限公司
    98年9 月29日編號KＺ000000000000號、98年9 月25日編號KＺ
    000000000000濫用藥物尿液檢驗報告2 紙、屏東縣政府警察
    局屏東分局尿液送驗代號與真實姓名對照表、屏東縣政府警
    察局里港分局查獲涉嫌毒品危害防制條例案毒品初步檢驗報
    告表2 紙、屏東縣政府警察局屏東分局及里港分局初步檢驗
    報告各1 紙、查獲及初步檢驗照片5 幀在卷可稽。上述鑑驗
    結果，均係檢驗機關本於專業知識及以精密儀器或科學檢驗
    方法所得之結論，自可憑信，綜上足認，本案事證明確，被
    告上開犯行應堪認定。
三、甲○○前於91年間因施用毒品案件，經本院以91年度毒聲字
    第137 號裁定觀察、勒戒，因認無繼續施用毒品之傾向，於
    91年3 月1 日出所，嗣由台灣屏東地方法院檢察署檢察官以
    91年度毒偵字第129 號為不起訴處分確定；同年間又因施用
    毒品案件，經本院以91年度毒聲字第1176號裁定觀察、勒戒
    ，因認無繼續施用毒品之傾向，於92年4 月17日出所，再由
    台灣屏東地方法院檢察署檢察官以92年度毒偵緝字第94 號
    為不起訴處分確定。復於95年間因施用毒品案件，經本院以
    95年度訴字第474 號判決判處有期徒刑1 年確定，有台灣高
    等法院被告前案紀錄表在卷可查，是被告已於觀察勒戒執行
    完畢後5 年內再犯毒品案件，是本件雖於5 年後再犯，仍應
    依法論罪科刑（最高法院97年度第5 次刑事庭會議決議意旨
    參照）。
四、查海洛因屬毒品危害防制條例第2 條第2 項第1 款所稱之第
    一級毒品，不得持有、施用，被告竟持以施用，核其所為，
    係犯同條例第10條第1 項之施用第一級毒品罪。其施用前持
    有海洛因之低度行為，分別為施用之高度行為所吸收，不另
    論罪。被告有上開有期徒刑執行完畢之前案紀錄，有台灣高
    等法院被告前案紀錄表在卷可參，其受有期徒刑執行完畢後
    ，5 年內故意再犯本件有期徒刑以上之罪，為累犯，應依刑
    法第47條第1 項規定加重其刑。被告所犯上開2 罪犯意各別
    ，行為互殊，應予分論併罰。爰審酌被告前因施用毒品案件
    ，經觀察、勒戒執行完畢後，仍不思悔改，徹底去除施用毒
    品之惡習，竟又施用毒品，益顯其無戒絕毒品之意且繼續沈
    淪毒海之中，意志力甚為薄弱，併審酌其施用毒品之犯行對
    社會治安造成之危害及被告犯後坦承犯行並配合驗尿，態度
    尚佳及生活狀況、教育程度等一切情狀，分別量處如主文所
    示之刑，並定其應執行之刑。至被告本件2 次施用毒品所用
    之針筒，已為被告丟棄，業據其供承在卷，復無證據證明現
    仍存在，爰不為沒收之諭知。
據上論斷，應依刑事訴訟法第273 條之1 第1 項、第299 條第1
項前段，毒品危害防制條例第10條第1 項，刑法第11條前段、第
47條第1 項、第51條第5款，判決如主文。
本案經檢察官李秀玲到庭執行職務
中    華    民    國    98    年    12    月    31    日
                  刑事第二庭    法  官  劉怡孜
以上正本證明與原本無異。
如不服本判決應於收受判決後10日內向本院提出上訴書狀，並
應敘述具體理由；其未敘述上訴理由者，應於上訴期間屆滿後
20日內向本院補提理由書（均須按他造當事人之人數附繕本）
「切勿逕送上級法院」。
中    華    民    國    98    年    12    月    31    日
                                書記官  馮得弟
附錄本案論罪科刑之法條：
毒品危害防制條例第10條
施用第一級毒品者，處6 月以上5 年以下有期徒刑。

司法院資訊處製作；財團法人民間司法改革基金會備份。
